臺灣高雄地方法院刑事判決　　　　　　　96年度易字第1441號
公　訴　人　臺灣高雄地方法院檢察署檢察官
被　　　告　甲○○
被　　　告　丁○○
上列被告因違反電信法案件，經檢察官提起公訴（96年度偵字第
3475號），被告就被訴事實為有罪之陳述，本院合議庭裁定由受
命法官獨任依簡式審判程序審理，判決如下：
    主  文
甲○○共同違反無線電頻率、電功率、發射方式及電臺識別呼號
等有關電波監理業務，由交通部統籌管理，非經交通部核准，不
得使用之規定，未經核准擅自使用無線電頻率，因而致干擾無線
電波之合法使用，處有期徒刑伍月，如易科罰金，以新臺幣壹仟
元折算壹日。緩刑參年。扣案如附表所示之物，均沒收之。
丁○○幫助違反無線電頻率、電功率、發射方式及電臺識別呼號
等有關電波監理業務，由交通部統籌管理，非經交通部核准，不
得使用之規定，未經核准擅自使用無線電頻率，因而致干擾無線
電波之合法使用，處有期徒刑參月，如易科罰金，以新臺幣壹仟
元折算壹日。
    事  實
一、甲○○、丁○○、丙○○（另經本院審理中）3 人均明知電
    臺須經交通部許可，始得設置，經審驗合格發給執照，始得
    使用，且無線電頻率、電功率、發射方式及電臺識別呼號等
    有關電波監理業務，由交通部統籌管理，非經交通部核准，
    不得使用或變更；詎甲○○竟基於使用未經交通部核准之無
    線電頻率以設置使用未經交通部許可之電臺（俗稱地下電臺
    ）犯意，於民國94年12月間某日，以不詳價格向不詳人士購
    買電臺激勵器等射頻機具，而丁○○基於幫助他人擅自使用
    未經交通部核准之無線電頻率，用以設置未經交通部許可之
    電臺之犯意，將其所有位在高雄縣燕巢鄉中寮山區某處山坡
    地果園（地號為高雄縣燕巢鄉○○段262-4 號），提供甲○○做為電臺發射站架設基地（北緯22度48分6.7 秒、東經
    120 度24分13.8秒），並供應甲○○電臺發射站電源，幫助
    甲○○非法發送使用無線電頻率。丙○○明知甲○○係非法
    擅自使用該無線電頻率發送射頻信息，竟與甲○○基於犯意
    聯絡，於95年5 月起至同年10月間起，以每月新台幣（下同
    ）5,000 元代價，向甲○○租用上開電臺，並在其位在高雄
    縣鳳山市○○○路22號設置播音室製作節目販賣食品，以微
    波傳送至上開發射站之各項機具接收後，擅自使用未經許可
    之FM96.6兆赫之無線電頻率於每晚8 時至10時之時段，對外
    發送射頻信息，藉以經營非法電臺節目，發送期間因而干擾
    FM96.3兆赫之合法無線電波使用者即中國廣播公司所設置之
    電臺。嗣國家通訊傳播委員會發現上情函請警方處理，警方
    於95年11月17日下午2 時30分許，前往上開電臺發射站架設
    基地，當場查扣甲○○所有發送上開FM96.3兆赫之無線電頻
    率射頻信息之激勵器、功率放大器、接收機各1 台，始悉上
    情。
二、案經電信警察中隊第三中隊報告國家通訊傳播委員會函送臺
    灣高雄地方法院檢察署檢察官偵查起訴。
    理  由
一、查被告所犯係死刑、無期徒刑、最輕本刑為3 年以上有期徒
    刑以外之罪，其於準備程序中就被訴事實為有罪之陳述，經
    法官告知簡式審判程序之旨，並聽取公訴人及被告之意見後
    ，經本院裁定由受命法官獨任進行簡式審判程序，合先敘明
    。
二、訊據被告甲○○、丁○○對上開事實均坦認不諱，並有國家
    通訊傳播委員會95年10月18日通傳南密字第09505112690 號
    函檢附之非法電臺及電波干擾處理報告表、強度干擾測試表
    、頻譜分析簡圖、位置圖、非法廣播電臺節目表、電話使用
    者查詢資料及現場測試照片、台灣電力公司電費通知單及收
    據各1 份在卷可稽，另有扣案如附表所示之電信器材可證，
    均與被告2 人自白相符，渠自白堪以採信。本案事證明確，
    被告2人違反電信法之犯行，均堪認定。
三、核被告甲○○及丁○○所為，均違反電信法第48條第1 項之
    規定，應按同法第58條第3 項擅自使用無線電頻率，致干擾
    無線電波合法使用罪論處。被告甲○○、丙○○就上開犯行
    ，有犯意聯絡及行為分擔，為共同正犯。而被告丁○○所為
    係犯幫助擅自使用無線電頻率，致干擾無線電波合法使用罪
    ，應依刑法第30條第2 項規定，減輕其刑。再被告甲○○擅
    自違法使用頻道及被告丁○○提供土地之時間，雖自95年5
    月至10月間持續進行數月，然在基地上使用頻道及播放之行
    為，本質上即含有反覆為之之特質，且各次行為時空緊接，
    犯罪模式相同，彼此間具有密接關連性，故其持續數月之行
    為仍應論以單純一罪，並以其行為最終完成時之法律論處，
    而不生比較新舊法問題。爰審酌被告丁○○前同有擅用頻道
    違反電信法之前科，仍不知警惕，再幫助被告甲○○未經核
    准擅自使用無線電頻率，因而干擾合法無線電波業者之合法
    使用，行為實有可議之處，並考量被告甲○○購置儀器、架
    設電台，被告丁○○提供土地及電力等參與程度，並參以本
    件非法使用無線電頻率期間，另被告甲○○並無前科紀錄，
    有臺灣高等法院被告前案紀錄表可參，素行尚佳等一切情狀
    ，分別量處如主文所示之刑，並均諭知易科罰金之折算標準
    。末查，被告甲○○前未曾因故意犯罪受有期徒刑之宣告，
    有臺灣高等法院被告前案紀錄表可參，其因一時失慮，致罹
    本罪，其犯後已坦認犯行，尚有悔意，諒其經此偵審程序，
    當知所警惕，應無再犯之虞，本院認其所受之宣告刑，以暫
    不執行為適當，爰諭知緩刑3 年，以啟自新。
四、扣案如附表所示之物，均係違反電信法第58條第3 項之電信
    器材，不問屬於犯人與否，均應依電信法第60條之規定，宣
    告沒收之。再按沒收為從刑之一種，依主從不可分之原則，
    應附隨緊接於主刑之下而同時宣告；又共同正犯因相互間利
    用他人之行為，以遂行其犯意之實現，本於責任共同之原則
    ，有關沒收部分，對於共犯間供犯罪所用之物，自均應為沒
    收之諭知。惟幫助犯僅係對於犯罪構成要件以外行為為加工
    ，並無共同犯罪之意思，自不適用該責任共同原則，對於正
    犯所有供犯罪所用之物或犯罪所得之物，亦為沒收之諭知（
    最高法院91年度台上字第5583號判決意旨），故就被告丁○○部分，爰不為沒收之諭知。
據上論斷，應依刑事訴訟法第299 條第1 項前段、第273 條之1
第1 項，電信法第58條第3 項、第60條，刑法第11條、第28條、
第30條第2 項、第41條第1 項前段、第74條第1 項第1 款，判決
如主文。
本案經檢察官乙○○到庭執行職務。
中　　華　　民　　國　　96　　年　　6 　　月　　7   　日
                  刑事第十四庭  法　官  林瑋桓
以上正本證明與原本無異。
如不服本判決，應於判決送達後10日內，向本院提出上訴狀。
中　　華　　民　　國　　96　　年　　6 　　月　　7   　日
                                書記官  李柏親
附錄本案論罪科刑法條全文：
電信法第48條第1項
無線電頻率、電功率、發射方式及電臺識別呼號等有關電波監理
業務，由交通部統籌管理，非經交通部核准，不得使用或變更；
無線電頻率之規劃分配、申請方式、指配原則、核准之廢止、使
用管理、干擾處理及干擾認定標準等電波監理業務之辦法，由交
通部定之。
電信法第58條第2、3項
違反第48條第1 項規定，未經核准擅自使用或變更無線電頻率者
，處拘役或科或併科新臺幣20萬元以下罰金。
犯前項之罪，因而致干擾無線電波之合法使用者，處2 年以下有
期徒刑、拘役或科或併科新臺幣60萬元以下罰金。
附表
┌───┬─────────────────┬───┐
│編號  │品  名                            │數量  │
├───┼─────────────────┼───┤
│1     │激勵器（無廠牌、型號及序號）      │1 台  │
├───┼─────────────────┼───┤
│2     │功率放大器（無廠牌、型號及序號）  │1 台  │
├───┼─────────────────┼───┤
│3     │接收機（無廠牌、型號及序號）      │1 台  │
└───┴─────────────────┴───┘
